行  政  法  院  裁  定                            八十七年度裁字第三八九號
    再 審原 告  甲○○
    訴訟代理人  王妙五
    再 審被 告  臺北市稅捐稽徵處
右當事人間因土地增值稅事件，再審原告對本院中華民國八十六年十月三十日八十六
年度判字第二六七三號判決，提起再審之訴。關於行政訴訟法第二十八條第九、十款
部分，本院裁定如左︰
    主  文
再審之訴駁回。
    理  由
按當事人對於行政法院之判決，提起再審之訴，須有行政訴訟法第二十八條所定各款
情形之一者，方得為之。又再審案件於再審判決後，當事人不得仍以同一事實理由，
對原判決提起再審之訴，本院四十四年裁字第二七號著有判例。本件再審原告前因土
地增值稅事件提起行政訴訟，經本院八十五年度判字第一九四號判決駁回其訴。嗣再
審原告以原判決有行政訴訟法第二十八條第九款再審原因，對之提起再審之訴，亦經
本院一二五九號判決駁回，復以該判決有行政訴訟法第二十八條之再審原因，對之提
起再審之訴，經本院八十五年度判字第二一四二號判決駁回後，再審原告仍迭次提起
再審之訴及聲請再審，經本院分別以八十六年度裁字第二○號、裁字第四三四號、裁
字第九五九號裁定予以駁回。茲再審原告又以本院八十五年度判字第一九四號判決有
行政訴訟法第二十八條第九款及第十款再審原因，對之提起再審之訴，經本院八十六
年度判字第二六七三號判決（以下簡稱原判決）駁回其再審之訴，茲再審原告復以原
判決有行政訴訟法第二十八條第一、九、十款之再審事由，提起再審之訴，關於行政
訴訟法第九、十款部分，核其訴狀內容無非謂：南港區公所恢復再審原告之自耕能力
證明書，為原判決基礎之行政處分已有變更，以及其有耕作，有種植茶樹果樹等實際
從事耕作照片，比茶得獎事證、農會會員證明書、參加農業技術及產銷研習資料等可
證，有行政訴訟法第二十八條第九、十款情形等語。惟查，上開事由，業經再審原告
於前次再審訴訟程序中提出主張，而為原判決所不採，茲再審原告復以同一原因事實
對於原判決提起再審之訴，揆諸首揭判例意旨，難謂合法，應予駁回。又當事人就同
一事件對於本院所為歷次之判決提起再審之訴者，必須其對最近一次之判決具有再審
之原因者始得進而審究其前此歷次判決有無再審原因，本件再審原告對本院最近一次
判決提起再審之訴為不合法，已如前述，從而其請求廢棄本院前此歷次判決，即無庸
審究，併此指明。
據上論結，本件再審之訴為不合法，爰依行政訴訟法第三十三條、民事訴訟法第五百
零二條第一項，裁定如主文。
中    華    民    國     八十七      年      四      月       三        日
                    行 政 法 院 第 五 庭
                                審 判 長 評  事      葉  振  權
                                         評  事      林  家  惠
                                         評  事      沈  水  元
                                         評  事      林  清  祥
                                         評  事      劉  鑫  楨
右  正  本  證  明  與  原  本  無  異
                                         法院書記官  彭  秀  玲
中    華    民    國     八十七      年      四      月       三        日
